臺灣板橋地方法院刑事判決　　　　　　　95年度易字第2397號
公　訴　人　臺灣板橋地方法院檢察署檢察官
被　　　告　乙○○
上列被告因著作權法案件，檢察官聲請簡易判決處刑（九十四年
度偵字第一九八七七號），經本院認不宜以簡易判決處刑，改依
通常程序審理後，聲請改依協商程序而為判決，本院裁定由受命
法官獨任改依協商程序判決如下：
    主  文
乙○○共同連續擅自以公開傳輸之方法侵害他人之著作財產權，
處有期徒刑柒月，緩刑參年。
    事 實 及 理 由
一、犯罪事實：乙○○明知如附表一所示之電影影音著作及附表
    二所示之音樂著作，分別為如附表一、二所示公司享有著作
    財產權且均受我國著作權法保護之著作物，非經如附表所示
    著作財產權人之同意或授權，均不得擅自公開傳輸上開著作
    。詎乙○○與真實姓名年籍不詳之成年網友，竟共同基於擅
    自以公開傳輸方法侵害他人著作財產權之概括犯意聯絡，由
    乙○○自民國九十三年六月間某日起至九十四年十月七日止
    ，利用其放置於臺北市○○○路某處之電腦設備作為上網工
    具，而在臺北縣中和市○○路二三九巷五十三弄二號五樓（
    該址係乙○○前所服務之麥格辛網路出版股份有限公司﹝下
    稱麥格辛公司﹞之營業處所），借用麥格辛公司所申請之寬
    頻網路，架設奇摩子音樂網站（網址：http://tv.kimog.id
    v.tw/ ），且由不詳姓名之成年網友提供如附表一、附表二
    之電影影音著作、音樂著作之電腦檔案在上開網站之磁碟空
    間後，乙○○與不詳姓名之成年網友即連續多次在上開網站
    擅自公開傳輸如附表一、二所示之電影、音樂著作，使不特
    人得於各自選定之時間、地點，以網路連線方式接受（試聽
    或試看）上開音樂或電影著作內容之狀態，而侵犯上開著作
    財產權人之著作財產權。嗣於九十四年十月七日上午十一時
    四十五分許，為警在臺北縣中和市○○路二三九巷五十三弄
    二號五樓查獲，並循線通知乙○○到案，始查悉上情。案經
    滾石國際音樂股份有限公司、華納國際音樂股份有限公司、
    上華國際企業股份有限公司、福茂音樂股份有限公司、科藝
    百代股份有限公司、新力博德曼音樂娛樂股份有限公司、豐
    華唱片股份有限公司、艾迴股份有限公司、華研國際音樂股
    份有限公司、環球國際唱片股份有限公司，及美商迪士尼企
    業股份有限公司、美商華納兄弟娛樂公司、美商廿世紀福斯
    影片股份有限公司、美商哥倫比亞影片股份有限公司、美商
    新線製作股份有限公司、美商派拉蒙影片股份有限公司分別
    訴由內政部警政署保安警察第二總隊第一大隊第二中隊報請
    臺灣板橋地方法院檢察署檢察官偵查後聲請簡易判決處刑，
    本院認不宜以簡易判決處刑，改依通常程序審理。
二、證據：
    （一）被告乙○○於警詢、偵查及本院準備程序中之自白。
    （二）證人即麥格辛網路科技股份有限公司負責人謝至恩於
          警詢之證述；告訴代理人林英傑、邱億豐於警詢之指
          訴；告訴代理人洪家豪、黃建華於偵查中之指訴；證
          人即偵查員江承豪於偵查中之證述；告訴代理人陳史
          庭、甲○○於本院簡易程序調查中之指訴。
    （三）奇摩子網路電視台播放站網頁照片共十二頁、神坊資
          訊股份有限公司九十四年八月十一日函覆麥格辛公司
          之網路ＩＰ基本資料、麥格辛公司與神坊資訊股份有
          限公司簽訂之「廣告交換網際網路服務備忘錄」、侵
          害著作權影片目錄表、著作權證明文件影本、財團法
          人國際唱片業交流基金會人員製作悖侵害著作財產權
          之歌曲名稱表各一件。
    （四）又本件係不詳姓名之成年網友提供如附表一、附表二
          之電影著作、音樂之電腦檔案在被告所架設上開網站
          之磁碟空間後，由被告與不詳姓名之成年網友連續多
          次在上開網站擅自公開傳輸如附表一、二所示之音樂
          、電影著作，使不特人得於各自選定之時間、地點，
          以網路連線方式接受（試聽或試看）上開音樂或電影
          著作內容之狀態等情，業據被告供承在卷，而公訴意
          旨亦認被告係犯著作權法第九十二條之以公開傳輸方
          法侵害他人著作財產權罪，且被告於本院審理中堅決
          否認其有以重製方式侵害如附表一、二所示之著作物
          ，並辯稱：伊只是提供連結而已等語；此外，並無其
          他積極證據足以證明被告另涉犯單獨或與上開不詳姓
          名之網友共同以重製之方法侵害他人之著作財產權之
          犯行，應認被告本件所犯係著作權法第九十二條之擅
          自以公開傳輸之方法侵害他人著作財產權罪，併予敘
          明。
三、論罪部分：
(一)被告行為後，前於九十四年二月二日修正公布之刑法，已自
  　九十五年七月一日起施行，其中修正後刑法第二條之規定，
    乃係關於新舊法比較適用之準據法，其本身無關行為可罰性
    要件之變更，故於九十五年七月一日刑法修正施行後，如有
    涉及比較新舊法之問題，即應逕依修正後刑法第二條第一項
    規定，為「從舊從輕」之比較（最高法院九十五年度第八次
    刑事庭會議決議意旨參照）。又刑法第二十八條共犯之規定
    ，於修正施行前之規定為：「二人以上共同實施犯罪之行為
    者，皆為正犯」，修正施行後之規定則為：「二人以上共同
    實行犯罪之行為者，皆為正犯」，揆諸本條之修正理由係為
    釐清陰謀共同正犯、預備共同正犯、共謀共同正犯是否合乎
    本條規定之正犯要件。而本案被告共同侵害他人著作權之犯
    行，既屬實行犯罪行為之正犯，則適用修正施行前之刑法第
    二十八條規定論擬，並無不利於被告。另修正後刑法業已刪
    除連續犯之規定，是連續數行為而犯同一罪名，依修正前刑
    法第五十六條規定，應以一罪論，但得加重其刑；而依修正
    後規定，則已無連續犯可資適用，即應將各次犯行以數罪併
    合處罰，是以適用修正前關於連續犯之規定，對被告自係較
    為有利。綜合上述各條文修正前、後之比較，揆諸前揭最高
    法院決議及修正後刑法第二條第一項前段、後段規定之「從
    舊、從輕」原則，自應適用被告行為時之法律，即修正前刑
    法之相關規定，予以論處。
(二)核被告乙○○所為，係犯著作權法第九十二條之擅自以公開
    傳輸之方法侵害他人著作財產權罪。被告乙○○與不詳姓名
    之成年網友間，就上開犯行，有犯意聯絡及行為分擔，皆為
    共同正犯。被告先後多次共同以公開傳輸之方法侵害他人著
    作財產權之犯行，方法相同，觸犯構成要件相同之罪名，顯
    係基於概括犯意反覆為之，應依修正前刑法第五十六條連續
    犯之規定論以一罪。
四、本件經檢察官與被告於審判外達成協商之合意且被告已認罪
    ，其合意內容為：被告乙○○願受有期徒刑七月，併予緩刑
    三年之宣告。經查，上開協商合意並無刑事訴訟法第四百五
    十五條之四第一項所列情形之一，檢察官聲請改依協商程序
    而為判決，本院爰不經言詞辯論，於協商合意範圍內為協商
    判決。至扣案之「廣告交換網際網路服務備忘錄」一份，係
    麥格辛公司所有之物，自不得宣告沒收；另被告持以公開傳
    輸而侵害他人著作財產權之電腦設備，前經被告拆毀而不能
    使用一節，業據被告供明在卷，爰不予宣告沒收，附此敘明
    。末查，被告前未曾受有期徒刑以上刑之宣告，有前開臺灣
    高等法院被告前案紀錄表在卷可按，其因一時失慮，致罹犯
    罪刑，經此偵審、科刑教訓後，當知警惕，信無再犯之虞，
    本院認所宣告之刑以暫不執行為適當，併依修正後刑法第七
    十四條第一項第一款規定（最高法院九十五年第八次刑事庭
    會議決議參照），宣告緩刑三年，以啟自新。
五、應適用之法條：刑事訴訟法第四百五十二條、第四百五十五
    條之二第一項、第四百五十五條之四第二項、第四百五十五
    條之八，著作權法第九十二條，刑法第十一條前段、第二條
    第一項前段、（修正前）第二十八條、（修正前）第五十六
    條、第七十四條第一項第一款。
六、本判決除有刑事訴訟法第四百五十五條之四第一項第一款、
    第二款、第四款、第六款、第七款所定情形之一，或違反同
    條第二項規定者外，不得上訴。
七、本件如得上訴，而如不服本件判決，得自收受判決送達之日
    起十日內，向本院提出上訴書狀，上訴於第二審法院。
中　　華　　民　　國　　96　　年　　1 　　月　　29　　日
                  刑事第十六庭  法　官 楊　志　雄
以上正本證明與原本無異。
                                書記官 陳  春  銘
中　　華　　民　　國　　96　　年　　1 　　月　　29　　日
附錄本案論罪科刑法條全文：
著作權法第九十二條
擅自以公開口述、公開播送、公開上映、公開演出、公開傳輸、
公開展示、改作、編輯、出租之方法侵害他人之著作財產權者，
處3 年以下有期徒刑、拘役、或科或併科新臺幣75萬元以下罰金
。
附表一：
  ┌──┬────────┬──────┐
  │編號│片名            │著作財產權人│
  ├──┼────────┼──────┤
  │1   │珍珠港          │迪士尼公司  │
  ├──┼────────┼──────┤
  │2   │變臉            │同上        │
  ├──┼────────┼──────┤
  │3   │蝙蝠俠          │華納兄弟公司│
  ├──┼────────┼──────┤
  │4   │機械公敵        │福斯公司    │
  ├──┼────────┼──────┤
  │5   │冰原歷險記      │同上        │
  ├──┼────────┼──────┤
  │6   │將計就計        │同上        │
  ├──┼────────┼──────┤
  │7   │愛在地球盡頭    │同上        │
  ├──┼────────┼──────┤
  │8   │絕地戰警        │哥倫比亞公司│
  ├──┼────────┼──────┤
  │9   │一家之鼠        │同上        │
  ├──┼────────┼──────┤
  │10  │魔鬼複製人      │同上        │
  ├──┼────────┼──────┤
  │11  │地心毀滅        │派拉蒙公司  │
  ├──┼────────┼──────┤
  │12  │關鍵報告        │同上        │
  ├──┼────────┼──────┤
  │13  │刀鋒戰士        │新線公司    │
  └──┴────────┴──────┘
附表二（即後附財團法人國際唱片業交流基金會出具被侵害著作
財產權歌曲表）：
